臺灣雲林地方法院刑事判決
公　訴　人　臺灣雲林地方法院檢察署檢察官
被　　　告　張桂菁
上列被告因偽造文書等案件，經檢察官提起公訴（97年度偵字第
4972號、第5524號、第5903號、第6161號），被告於準備程序中
就被訴事實為有罪之陳述，本院改依簡式審判程序審理，判決如
下：
    主  文
張桂菁犯如附表三編號1 至5 所示之罪，均累犯，分別處如附表
三編號1 至5 所示之刑。應執行有期徒刑貳年拾月。如附表二編
號3.1 、3.2 、3.3 、3.4 、4.1 、4.2 所示印文均沒收。
    犯罪事實
一、張桂菁前因施用第一、二級毒品，經臺灣彰化地方法院以95
    年度訴字第653 號分別判處有期徒刑10月、7 月，應執行有
    期徒刑1 年4 月確定，嗣經減刑，於民國96年7 月16日執行
    完畢。謝文藝自97年7 月間受某詐騙集團之綽號「小政」之
    不詳姓名成年男子邀請（該集團尚有「小政」、「阿三」、
    「阿正」及其他已成年之不知名成員），擔任詐騙集團之車
    手，再由謝文藝邀集陳應興、詹雅玲、張桂菁共同組成該詐
    騙集團之車手集團（各車手參與犯行之時間、詳如附表一所
    示），由謝文藝負責與該詐騙集團聯絡，並指揮車手前往取
    款完成詐騙犯行，得手後再由謝文藝將所詐得金額之一定成
    數交予上游之詐騙集團，餘款由謝文藝統籌分配予參與該次
    犯行之車手。謝文藝、陳秀玲、謝瑞勳、許富雄與陳應興、
    詹雅玲、張桂菁等車手成員與上開詐騙集團之綽號「小政」
    、「阿三」、「阿正」及其他已成年之不知名成員等人，共
    同基於偽造、行使公文書、特許文書、僭行公務員職務、詐
    欺取財之犯意聯絡，推由該詐騙集團先偽造如附表二所示之
    「台灣台北地方法院檢察署監管科職員識別證」予負責行騙
    取款之車手佩戴以取信被害人，並偽造附表二所示之「台灣
    台北地方法院檢察署請求暫時性凍結執行聲請書」、「台北
    地方法院地檢署監管科存提書」，出示取信被害人而行騙之
    用，另由詐騙集團之「阿三」者偽造紙製車牌2 面（前4 碼
    為7800，後2 碼不明，車牌已滅失），郵寄予謝文藝每次行
    騙取款時，懸掛於出面取款之車子上使用，以掩飾身分，避
    免行跡敗露，該詐騙集團與謝文藝之車手成員謀議之行騙手
    法如下：每次先由該集團之成員，假冒公務員身分，以電話
    方式，編造如附表一所示理由，分別向附表一所示之被害人
    謊稱：被害人需將存款交出以便監管，否則將來帳戶會遭到
    凍結等語，致附表一所示被害人誤信為真而陷於錯誤，應允
    交付款項後，該詐騙集團即指示謝文藝，而由謝文藝指揮其
    車手成員前往約定地點負責取款行為（謝文藝車手集團各次
    參與之車手，詳如附表一編號1 至5 所示），謝文藝乃將「
    阿三」郵寄送到之偽造紙製車牌2 面（前4 碼為7800，後2
    碼不明，車牌已滅失）懸掛於出面取款車子上使用，到達取
    款現場附近後，由謝文藝尋找附近便利商店，以電話告知詐
    騙集團之「小政」等人該便利商店之傳真號碼，由「小政」
    等人傳真如附表二所示之「台灣台北地方法院檢察署請求暫
    時性凍結執行聲請書」、「台北地方法院地檢署監管科存提
    書」給謝文藝收受，並依「小政」指示，到達取款地點後，
    由負責出面取款之車手（各次參與之車手詳如附表一編號1
    至5 所示）佩戴該詐騙集團所偽造之如附表二所示「台灣台
    北地方法院檢察署監管科職員識別證」，假扮為台灣台北地
    方法院檢察署監管科職員而僭行公務員職權，並出示該詐騙
    集團所傳真之上開如附表二所示之偽造「台灣台北地方法院
    檢察署請求暫時性凍結執行聲請書」、「台北地方法院地檢
    署監管科存提書」，向附表一編號1 至5 所示被害人收取款
    項，而未出面取款之車手則負責在附近把風及接應下車取款
    之車手，分工完成詐欺犯行，足生損害於台灣台北地方法院
    、台灣台北地方法院檢察署執行公務之正確性及張書華、林
    嘉文、柯明信、黃明璋、李良溪、李陳川、李秋鳴、蕭慶上
    等人（謝文藝、陳秀玲、陳應興、詹雅玲、謝瑞勳及許富雄
    所涉犯行，均經法院判刑確定）。
三、謝文藝之車手成員與該詐騙集團依其等謀議之前述詐騙手法
    及分工情形，著手進行完成附表一所示之5 次犯行如下：
(一)、由謝文藝、陳應興、張桂菁與詐騙集團於附表一編號1 至4
    所示之時間及地點，以前述詐騙手法，向附表一編號1 至4
    所示之被害人行騙，並由謝文藝、陳應興、張桂菁、陳秀玲
    （僅參與附表一編號3 犯行）負責取款而分別向附表一編號
    1 至4 所示之被害人詐得各如附表一編號1 至4 所示之金額
    。謝文藝於取得款項後，將詐得金額之一定成數交予上游之
    「小政」等人，餘款則由謝文藝統籌分配予參與該次犯行之
    車手。
(二)、陳秀玲因係謝文藝之女朋友，並與謝文藝生有1 女，明知謝
    文藝從事詐騙集團之車手工作，仍基於共同犯上述罪名之犯
    意聯絡，參與如附表一編號3 所示之犯行，即於97年8 月22
    日，由謝文藝駕車搭載陳秀玲到元長國中附近把風，陳應興
    則駕駛懸掛上述偽造車牌之小客車搭載張桂菁到場，由陳應
    興、張桂菁持附表一編號3.1 、3.2 所示偽造之「台灣台北
    地方法院檢察署請求暫時性凍結執行聲請書」、「台北地方
    法院地檢署監管科存提書」，向李良溪騙取新臺幣（下同）
    658,000 元及300,000 元現金，得手後，謝文藝、陳秀玲、
    陳應興、張桂菁等人至陳秀玲所經營位於彰化縣二林鎮○○
    里○○路○ 段531 巷43號美容院朋分贓款（扣除謝文藝將詐
    得金額之一定成數交予上游之「小政」等人後之餘款）。
(三)、97年9 月初，陳應興因不滿謝文藝分配予其之贓款金額太少
    而退出詐騙之車手集團，謝文藝因車手人手不足、乃邀集其
    胞兄謝瑞勳、許富雄（原本係謝瑞勳僱用之工人）、詹雅玲
    等人加入車手行列，謝瑞勳、許富雄、詹雅玲等人因貪圖小
    利，明知充當詐騙集團之車手工作，仍基於共同犯上述罪名
    之犯意聯絡，參與如附表一編號5 所示之犯行，即先由許富
    雄於97年9 月23日出面以其名義向泰和小客車租賃有限公司
    租用車號3292-JJ 號及3280-JJ 號自小客車後。97年9 月24
    日當天上午，由謝瑞勳駕駛車號3292-JJ 號搭載謝文藝，許
    富雄則駕駛車號3280-JJ 號自小客車搭載張桂菁、詹雅玲（
    上開車輛均尚未懸掛前述偽造之車牌）等人一起前往雲林縣
    元長鄉，欲向附表一編號5 所示之被害人蕭蔡瑞真收取款項
    ，一行人抵達雲林縣元長鄉○○路超商時，先乃由謝文藝依
    詐騙集團之指示而指揮張桂菁到便利商店拿取該附表二編號
    5.1 、5.2 所示文書後，到達「小政」指示之取款地點即雲
    林縣元長鄉潭東村南安府廟宇前（並攜帶事先由謝文藝將張
    桂菁、詹雅玲之照片交予「阿三」偽造如附表二編號5.3 、
    5.4 所示識別證2 枚），欲出面向被害人蕭蔡瑞真取款，蕭
    蔡瑞真事前告知其丈夫之叔叔蕭清榮，並請蕭清榮陪同前往
    交付款項，蕭清榮先往現場查看後，認為有詐而報警前往處
    理，在旁把風之謝文藝發覺有異，即通知撤隊，乃由謝文藝
    、謝瑞勳、許富雄同乘車號3280-JJ 號自小客車離去，而張
    桂菁、詹雅玲則駕駛車號3292-JJ 號自客車離去而未能得逞
    。嗣經警循線於97年9 月24日13時40分，在雲林縣元長鄉○
    ○路9 號前查獲張桂菁、詹雅玲駕駛車號3292-JJ 號自小客
    車，並在車上扣得如附表二編號5.1 、5.2 、5.3 、5.4 、
    5.5 所示之文書、識別證等物品而查悉上情。此外，李良溪
    於97年8 月23日報案時提出附表二編號3.1 、3.2 、3.3 、
    3.4 所示文書，林秋鳴於97年8 月29日報案時提出附表二編
    號4.1 、4.2 所示文書等扣押在案。
    理  由
一、關於本案審理範圍之說明：
(一)、按刑事訴訟之審判，係採彈劾主義，亦即不告不理原則，法
    院對於被告之行為，應受審判之對象（範圍），乃指起訴書
    （或自訴狀）所記載之被告「犯罪事實」（包括起訴效力所
    及之具有同一案件關係之犯罪事實）而言。因此，案件於準
    備程序階段，法院依刑事訴訟法第273 條第1 項第1 款、第
    2 款之規定，應即確認檢察官「起訴效力所及之範圍」、「
    起訴法條有無應予變更」，再由法院訊問被告或辯護人對於
    起訴事實是否為認罪之答辯。又起訴事實於起訴書提出於法
    院時產生訴訟繫屬及訴訟關係，除非經撤回起訴，否則法院
    對起訴之犯罪事實有審判之權利義務，惟此乃起訴事實於起
    訴書上之記載已形明確無疑而言。在當事人陳述（不論是書
    面或口頭）有不明確、不完全、矛盾等情形發生時，法院有
    促使檢察官釐清，使之明確之義務。
(二)、經查，起訴書附表一編號6 所載被告謝文藝、陳應興、陳秀
    玲、詹雅玲、謝瑞勳、許富雄，於97年間某日，以同一手法
    ，在不詳地點，由謝文藝、張桂菁持前述「台灣台北地方法
    院檢察署請求暫時性凍結執行聲請書」、「台北地方法院地
    檢署監管科存提書」，向不詳之被害人詐騙365 萬元得手部
    分，因檢察官已於本院審理中更正罪數關係為「數罪併罰」
    （本院卷第75頁），並於100 年4 月1 日具狀撤回上開部分
    之起訴，有100 年度聲撤字第9 號、100 年度蒞字第291 號
    撤回起訴書在卷可按（本院卷第63至64頁），故此部分非並
    本案之審理範圍，合先敘明。
二、本件係經被告張桂菁於準備程序期日為有罪之陳述，而經本
    院合議庭裁定由受命法官獨任以簡式審判程序加以審理，此
    有本院100 年4 月22日準備程序筆錄一份附卷足憑，則依據
    刑事訴訟法第273 條之2 、同法第159 條第2 項之規定，不
    適用傳聞法則有關限制證據能力之相關規定，合先敘明。
三、訊據被告張桂菁坦白承認附表一編號1 至5 所示之各次犯行
    ，核與共同被告謝文藝、陳應興、詹雅玲所供述之犯罪情節
    大致相符，並有以下列各項證據：
(一)、附表一編號1 所示犯行部分：
１、被害人柯張翠華97年7 月24日之警詢筆錄（雲林縣警察局虎
    尾分局雲警虎偵字第0971001532號影印卷《下稱警影卷》(二)
    第108 至110 頁）。
２、柯明信之大埤鄉農會存款簿影本（警影卷(二)第111 至112 頁
    ）。
(二)、附表一編號2 所示犯行部分：
１、被害人黃明璋97年7 月30日之警詢筆錄（警影卷(二)第117 至
    119 頁）、97年10月22日之警詢筆錄（警影卷(二)第125 至12
    7 頁）。
２、黃明璋之雲林縣斗南鎮農會存款存摺影本（警影卷(二)第124
    頁）。
(三)、附表一編號3 所示犯行部分：
１、被害人李良溪於97年8 月23日、97年10月5 日警詢筆錄（警
    影卷(二)第129 至131 頁、第138 至140 頁）。
２、附表二編號3.1 、3.2 、3.3 、3.4 所示文書佐證（警影卷
    (二)第134 至137 頁）。
(四)、附表一編號4 所示犯行部分：
１、被害人林秋鳴97年8 月29日之警詢筆錄（警影卷(二)第142 至
    143 頁）。
２、林秋鳴之雲林縣東勢鄉農會活期儲蓄存款存摺影本（警影卷
     (二)第149 頁、第124 頁背面）。
３、附表二編號4.1 、4.2 所示文書（警影卷(二)第151 至152 頁
    ）。
(五)、附表一編號5 所示犯行部分：
１、經被害人蕭蔡瑞真、蕭清榮於97年9 月24日警詢時筆錄（雲
    林縣警察局虎尾分局元長分駐所卷《下稱警影卷(一)》第10至
    13頁）。
２、扣案如附表二編號5.1 、5 .2所示文書、5.3 、5.4 所示識
    別證。
四、起訴意旨雖認：(一)共同被告謝瑞勳、許富雄均參與附表一編
    號1 、2 、3 、4 所示犯罪之謀議；(二)共同被告陳秀玲參與
    附表一編號1 、2 、4 、5 所示犯罪之謀議，且就編號4 所
    示犯罪，與共同被告謝文藝同車到現場附近把風云云，惟查
    ：
(一)、共同被告謝瑞勳、許富雄均參與附表一編號1 、2 、3 、4
    所示犯罪之謀議部分：
１、證人即共同被告謝瑞勳於於97年11月12日經檢察官訊問時供
    稱：我自97年9 月開始參與謝文藝詐騙集團，我負責開車，
    我與許富雄都負責開車，許富雄是我的工人，因一時沒有工
    作，才叫他來做開車的等語（臺灣雲林地方法院檢察署97年
    度偵字第4972號影印卷《下稱97偵4972號影卷》第102 頁反
    面）；證人即共同被告許富雄於97年11月12日檢察官訊問時
    供稱：我是97年9 月23日第一次有參與以謝文藝為首的車手
    集團，參與當日集團就被警察抓到，謝瑞勳找我參與，我負
    責開車等語（97偵4972號影卷第102 頁反面）。
２、經質之證人即共同被告謝文藝於97年11月10日警詢問時供稱
    「（問：許富雄參與你的詐騙集團車手工作，共詐騙過幾次
    ？得手幾次？）許富雄只有參與97年 9月24日到雲林縣元長
    鄉詐騙未遂為警查獲那次，未得手金錢。」、「（問：謝瑞
    勳參與你的詐騙集團車手工作，共詐騙過幾次？得手幾次？
    ）謝瑞勳參與3 次，其中到斗南鎮及西螺鎮的部分未得手，
    只有1 次於97年9 月中旬，在褒忠鄉體育場那次有詐騙得手
    ，那天他是開車載詹雅玲在附近把風，他沒有分到錢，但是
    我有拿2,000 元給他零花（上開二次犯行均未經檢察官起訴
    ），另外97年9 月24日到雲林縣元長鄉詐騙未遂為警查獲那
    次，他也有到場。」（警影卷(二)第6 頁），核與被告張桂菁
    所供述：謝瑞勳及詹雅玲二人是於97年9 月加入的，他們2
    人都編在同1 部車輛上，都是從事把風工作，許富雄是於97
    年09月23日加入的，他負責出面租車及把風工作等語（警影
    卷(二)第33頁）；證人即共同被告詹雅玲於偵訊時結證稱：我
    是跟「阿勳」（即被告謝瑞勳）1 組，許富雄當天（即附表
    一編號5 所示97年9 月24日犯行）是第1 次到，隔天我們就
    被抓了等情均相符，且參以，共同被告陳應興係97年9 月退
    出詐騙之車手集團之情，足見共同被告謝文藝上開供承於97
    年9 月初始邀集共同被告謝瑞勳、許富雄加入詐騙之車手集
    團，應與事實相合，堪予採信。
３、依上所述，共同被告謝瑞勳所自承：於97年9 月始加入詐騙
    車手集團；共同被告許富雄自承：於97年9 月23日才加入詐
    騙之車手集團乙情，核與共同被告謝文藝、詹雅玲及被告張
    桂菁所證述相互一致，應堪認共同被告謝瑞勳、許富雄應係
    自97年9 月始加入詐騙集團之車手行列，足可確定。又查，
    附表一編號1 至4 之犯罪時間分別在97年7 月24日、7 月29
    日、8 月22日及8 月27日，均在共同被告謝瑞勳、許富雄97
    年9 月加入詐騙集團之後，足見共同被告謝瑞勳、許富雄所
    辯未參與附表一編號1 至4 所示之犯行，應屬實情，堪予採
    信。
４、因此，起訴書此部分之記載，容有誤會，應予更正。
(二)、共同被告陳秀玲參與附表一編號1 、2 、4 、5 所示犯罪之
    謀議，且就編號4 所示犯罪，與共同被告謝文藝同車到現場
    附近把風部分：
１、按共犯之成立，除共同實施犯罪行為者外，其就他人之行為
    負共犯之責者，以有意思聯絡為要件，若事前並未合謀，實
    施犯罪行為之際，又係出於行為者獨立之意思，即不負共犯
    之責（最高法院19年上字第694 號判例參照）。又按刑法之
    共同正犯，除同謀犯僅以其參與犯罪之謀議為其犯罪構成要
    件外，一般共同正犯，係採客觀主義，以共同實施構成犯罪
    事實之行為為成立要件，共犯所為行為，須為構成犯罪事實
    之內容，始有分擔實施可言。本件附表一編號1 至5 所示之
    犯行，其各次犯行之時間、地點不同，施詐之被害對象不一
    ，各該次犯行於各罪實施犯罪行為後，即已完成，顯應各屬
    獨立一罪，不能謂係本於單一犯意，反覆實行而為包括一罪
    ，業如前述，是以，認定是否係屬各該次犯行所參與之車手
    共犯？仍須以該詐騙集團車手成員，就各該次獨立之犯罪計
    劃有事前謀議之犯意聯絡，或就各該次獨立之犯罪行為實際
    參與分擔行為，方可認定就該次犯行符合共同正犯之要件，
    不能僅以其為詐騙集團成員，即概括認定其就該詐騙集團如
    附表一所示之犯行，即應同負共同正犯之責任，合先敘明。
２、經查，依被告張桂菁、共同被告詹雅玲、陳應興之指證，固
    可認定共同被告陳秀玲應屬被告謝文藝詐騙集團之車手成員
    ，然觀諸擔任附表一編號1 至5 各次犯行之車手張桂菁於警
    詢時供承：97年7 月24日15時許，在大埤國小中正堂前，
    詐騙被害人柯張翠華案件（即附表一編號1 ）是謝文藝主導
    的，他自己駕駛乙部汽車，另外陳應興駕駛乙部汽車載我到
    場，當時謝文藝與上游聯絡後就指示陳應興與我到場取款，
    謝文藝在附近把風（警影卷(二)第29頁）；97年7 月29日13
    時許，在斗南國小側門，詐騙被害人黃明璋案件（即附表一
    編號2 ）這件有那些人參與我不是記得很清楚，謝文藝、陳
    應興及我是基本成員，而這一件謝文藝的女朋友有沒有參與
    ，我忘記了，一樣是由謝文藝主導，我與陳應興到場取款，
    以相同手法詐騙（警影卷(二)第30頁）；97年8 月22日8 時
    許，在元長國中前，詐騙被害人李良溪案件（即附表一編號
    3 ）是謝文藝主導的，他駕駛乙部汽車載他的女朋友，另外
    陳應興駕駛乙部汽車載我到場，車輛都是謝文藝提供之出租
    車輛，當時謝文藝與上游聯絡後就指示陳應興與我到場取款
    ，謝文藝與他的女朋友在附近把風（警影卷(二)第31頁）；
    於97年8 月27日10時30分許，在東勢國小大門前，詐騙被害
    人林秋鳴案件（即附表一編號4 ）由謝文藝主導的，他自己
    駕駛乙部汽車，另外陳應興駕駛乙部汽車載我到場，車輛都
    是謝文藝提供之出租車輛，當時謝文藝與上游聯絡後就指示
    陳應興與我到場取款，謝文藝在附近把風（警影卷(二)第32頁
    ）；97年9 月24日，在雲林縣元長鄉，詐騙被害人蕭蔡瑞
    真案件（即附表一編號5 ），參與者有謝文藝、謝瑞勳、許
    富雄、詹雅玲等人（警影卷(二)第22至25頁）。綜參上開證述
    內容，被告張桂菁僅指證共同被告陳秀玲參與附表一編號3
    之把風行為，並明確供證附表一編號1 、4 、5 犯行參與之
    車手並無共同被告陳秀玲；附表一編號2 雖未能確定共同被
    告陳秀玲是否參與，但依其所供承之車手分擔工作並無共同
    被告陳秀玲，可見共同被告陳秀玲亦未參與附表一編號2 之
    犯行。基上所述，足見共同被告陳秀玲應就附表一編號1 、
    2 、4 、5 所示之犯行，並未參與車手之分擔工作，甚為明
    確，此外，亦查無同被告陳秀玲對於附表一編號1 、2 、4
    、5 所示之犯行，與詐騙集團有事前謀議之證據，自不能僅
    以共同被告陳秀玲係屬詐騙集團之車手成員，即遽而推斷共
    同被告陳秀玲就附表一編號1 、2 、4 、5 所示之各該次犯
    行，必然亦有事前犯意之聯絡而為共同正犯。
３、至共同被告陳應興雖另指證共同被告陳秀玲參與附表一編號
    4 犯行，共同被告陳秀玲駕車載共同被告謝文藝到場把風云
    云（警影卷(二)第65頁），然核與參與該次犯行之被告張桂菁
    所明確供證附表一編號4 犯行參與之車手並無共同被告陳秀
    玲乙情並不相符，且參以，共同被告陳應興並供承：共同被
    告陳秀玲參與詐騙犯行而擔任把風有3 、4 次，是共同被告
    陳應興不無可能將共同被告陳秀玲參與之其他犯行，誤認到
    本次犯行中，益徵應以被告張桂菁上開明確供述為可採，是
    認共同被告陳秀玲應未參與附表一編號4 所示之犯行。
４、至於，共同被告陳應興雖指認多次至共同被告陳秀玲經營之
    美容院分贓，共同被告陳秀玲有參與分贓云云，然就共同被
    告陳秀玲於附表一編號1 、2 、4 所示犯行是否亦有參與分
    贓之討論，並不能明確指證，況且，共同被告陳秀玲係共同
    被告謝文藝之同居女友，共同被告謝文藝與共同被告陳秀玲
    在其經營之美容院同居，則共同被告謝文藝於犯行手後，至
    共同被告陳秀玲之美容院分贓，亦理所當然，不能僅因共同
    被告陳秀玲亦為詐騙集團之車手成員，有參與其他次犯行，
    即當然推定共同被告陳秀玲必然有參與附表一編號1 、2 、
    4 、5 所示之犯行。
５、另共同被告詹雅玲亦明白供承：97年9 月24日，在雲林縣元
    長鄉，詐騙被害人蕭蔡瑞真案件（即附表一編號5 ），參與
    者有謝文藝、謝瑞勳、許富雄、張桂菁等人（警影卷(二)第40
    至43頁），核與被告張桂菁所供述參與該次犯行之車手者相
    符，應堪採信。又查，共同被告詹雅玲係於97年9 月始加入
    詐騙集團之車手成員，是附表一編號1 至4 所示之犯罪時間
    係在97年9 月所為，則共同被告詹雅玲指證共同被告謝文藝
    之女友即陳秀玲亦為詐騙集團之車手成員，亦不足為共同被
    告陳秀玲不利之證明。
６、因此，起訴書此部分之記載，容有誤會，應予更正。
五、綜上所述，被告張桂菁上開犯行，事證明確，均堪認定。
六、論罪科刑：
(一)、附表一編號1 、2 、3 、4 部分：
１、核被告張桂菁就附表一編號1 、2 、3 、4 所示行為，均係
    犯刑法第216 條、第211 條之行使偽造公文書罪（行使偽造
    「台灣台北地方法院檢察署請求暫時性凍結執行聲請書」、
    「台北地方法院地檢署監管科存提書」）、第216 條、第21
    2 條之行使偽造許可證特種文書罪（行使偽造車牌、偽造識
    別證）、第158 條第1 項之僭行公務員職權罪、第339 條第
    1 項之詐欺取財罪。被告張桂菁就附表一編號1 、2 、4 所
    示犯行，與謝文藝、陳應興、「小政」、「阿三」、「阿正
    」及其他不知名成年人等詐騙集團成員間，被告張桂菁就附
    表一編號3 所示犯行，與謝文藝、陳應興、陳秀玲、「小政
    」、「阿三」、「阿正」及其他不知名成年人等詐騙集團成
    員間，有犯意之聯絡及行為之分擔，皆為共同正犯。
２、又上述偽造印文之行為，均為偽造公文書之階段行為；偽造
    公文書及偽造特種文書、許可證而後持以行使，偽造之低度
    行為，均為行使之高度行為所吸收，皆不另論罪。此外，附
    表二所示各「台灣台北地方法院檢察署請求暫時性凍結執行
    聲請書」、「台北地方法院地檢署監管科存提書」，被告並
    未偽造聲請人之簽名、蓋章，僅屬公文書之性質，而不兼具
    私文書性質，不另論以刑法第216 條、第210 條行使偽造私
    文書罪或第210 條偽造私文書罪。
３、再按刑法廢除牽連犯後，行為人之數舉動所侵害之數罪具有
    保護同一法益之情形，及行為人為完成某一主要犯罪行為，
    而在先前準備階段觸犯犯罪，或犯罪後為保全犯罪成果觸犯
    犯罪之情形，其行為在自然上並非完全一致，然前後仍有部
    分合致，且犯罪目的單一，依一般社會觀念，認應為一罪方
    符合刑罰原則，如予數罪併罰，反有過度之疑，與人民法律
    感情亦未契合。是於廢除牽連犯後，適度擴張一行為概念，
    認此情形為一行為，方屬適當，此一行為即所謂「因不法行
    為結果單一性而形成之行為單數」、「構成要件的行為單數
    」（最高法院97年度臺上字第1880號判決參照）；且犯罪行
    為人所為究竟應成立一罪或數罪，決定之依據，在於罪數論
    所描述之一行為，是指「人的一個意思決定所啟動的一個複
    合的因果流程，一個複合的因果流程是由數個彼此相互連結
    而具有方法目的、原因結果或持續複製關係的因果事實所構
    成」，該一行為是社會經驗認知上的一行為。查被告張桂菁
    與詐騙集團所為附表一編號1 、2 、3 、4 所示之行使偽造
    公文書、行使偽造許可證、僭行公務員職權及詐欺取財之犯
    行，乃係以如附表一各該次所示行使偽造公文書、行使偽造
    許可證及僭行公務員職權之方式，藉以遂行各該詐騙附表一
    所示被害人金錢之目的，各該犯行之犯罪目的單一，且如附
    表一各該次所示犯行具有密接性或連貫性，屬不可分離之直
    接密切關係，依一般社會觀念認知上，被告謝文藝、陳秀玲
    於如附表一各該次所示行使偽造公文書、行使偽造許可證、
    僭行公務員職權及詐欺取財行為，應被評價為各該一行為之
    包括一罪，亦即顯然被告張桂菁於如附表一各該次犯行，均
    係以一個詐欺取財之意思決定，而啟動一連串之行使偽造公
    文書、行使偽造許可證、僭行公務員職權及詐欺取財等不法
    之數個因果事實，該等因果事實彼此相互連結且具有方法目
    的、原因結果或持續複製關係，進而構成一個複合的因果流
    程，在社會經驗認知上，應被評價為一行為。從而，被告張
    桂菁就如附表一編號1 至4 所示之各該行使偽造公文書、行
    使偽造許可證、僭行公務員職權及詐欺取財既遂犯行，分別
    各係一行為同時觸犯上開各該罪名，均為想像競合犯，皆應
    依刑法第55條前段規定，從一重之刑法第216 、211 條行使
    偽造公文書罪處斷。
４、另如附表一編號3 所示前後二次犯行，乃於97年8 月22日8
    時許及15時許，同一日接續為之，僅差距數小時，其時間緊
    接，且被害人均為李良溪同一人，其施詐手法亦無異，故如
    附表一編號3 所示之前後二次犯行，當係基於同一詐欺取財
    目的而為之接續動作，應論以接續犯，分屬該一行為之包括
    一罪。
(二)、附表一編號5 部分：
１、核被告張桂菁就附表一編號5 所示行為，係犯刑法第211 條
    之偽造公文書罪（偽造「台灣台北地方法院檢察署請求暫時
    性凍結執行聲請書」、「台北地方法院地檢署監管科存提書
    」，均尚未持上開文書出示而未達行使階段，不能論以行使
    罪）、第212 條之偽造特種文書罪（偽造識別證，尚未佩戴
    識別證而未達行使階段，不能論以行使罪）、第339 條第3
    項、第1 項之詐欺取財未遂罪。至偽造車牌部分，其偽造行
    為在編號1 犯行之前已完成，而本次亦未懸掛而行使之，自
    不再於本次犯行中論罪。再者，此次亦尚未有該當刑法第15
    8 條第1 項之僭行公務員職權行為，併予敘明。被告張桂菁
    就附表一編號5 所示犯行，與謝文藝、謝瑞勳、許富雄、詹
    雅玲、「小政」、「阿三」、「阿正」及其他不知名成年人
    等詐騙集團成員間，有犯意之聯絡及行為之分擔，皆為共同
    正犯。
２、被告張桂菁就附表一編號5 所示詐騙被害人蕭蔡瑞真行為，
    因蕭蔡瑞真事前告知其丈夫之叔叔蕭清榮，並請蕭清榮陪同
    前往交付款項，蕭清榮先往現場查看後，認為有詐而報警前
    往處理，在旁把風之謝文藝發覺有異，即通知撤隊，而未能
    得逞，惟其已著手於詐欺取得犯行之實行而不遂，為未遂犯
    。
３、又被告張桂菁就如附表一編號5 所示偽造公文書、偽造特種
    文書及詐欺取財未遂犯行，係以一個詐欺取財之意思決定，
    而啟動一連串之偽造公文書、偽造許可證及詐欺取財等不法
    之數個因果事實，該等因果事實彼此相互連結且具有方法目
    的、原因結果或持續複製關係，應被評價為一行為，同時觸
    犯上開各該罪名，為想像競合犯，應依刑法第55條前段規定
    ，從一重之刑法第211 條偽造公文書罪處斷。
(三)、被告張桂菁所犯如附表一編號1 至5 之各該罪間，犯意各別
    ，時間不同，自應予以分論併罰。再被告張桂菁有如犯罪事
    實欄所載徒刑執行完畢之前科紀錄，有卷附臺灣高等法院被
    告前案紀錄表可按，其於受徒刑之執行完畢後，5 年以內故
    意再犯本件有期徒刑以上之罪，均為累犯，皆應依刑法第47
    條第1 項規定加重其刑。
(四)、爰審酌被告張桂菁前有施用毒品犯行，素行不良，有臺灣高
    等法院被告前案紀錄表1 份可稽，又附表一編號1 至4 所示
    被害人均受到鉅額損失，附表一編號5 所示被害人未受有損
    害，而被告張桂菁在上述車手集團中並非最主要之角色，而
    係相當於共同被告陳應興之角色，共同被告陳應興參與附表
    一編號1 至4 所示4 次犯行，被告張桂菁參與附表一編號1
    至5 所示5 次犯行，被告張桂菁犯後坦承犯行，於本院審理
    中雖表示有意願賠償被害人之損失，惟其親友並無法提其代
    為處理，其現因另案在監執行中，為警緝獲時身上僅有約3
    萬元現金（本院卷第71頁反面），自陳並未結婚、育有1 子
    （年約7 歲），之前以做月餅為生，每月收入約1 萬多元之
    家庭狀況，學歷為國中畢業之智識程度（本院卷第74頁反面
    ）等一切情狀，分別量處如附表三編號1 至5 所示之刑，並
    定其應執行之刑。
(五)、沒收：
１、就附表二編號1.1 、1.2 與2.1 、2.2 所示文書，據共同被
    告詹雅玲於97年9 月30日警詢時供稱：「那些傳真資料詐騙
    得手後就撕毀丟棄了。」（警影卷(二)第41頁）既已撕毀，即
    不宣告沒收。
２、就附表二編號3.1 、3.2 、3.3 、3.4 與4.1 、4.2 所示文
    書，已交付被害人，非共同被告謝文藝等人及共犯所有，然
    其上偽造「台灣台北地方法院印」、「檢察官張書華」印文
    各1 枚，應依刑法第219 條沒收之。
３、就附表二編號5.1 、5.2 所示文書，為共同被告謝文藝所有
    ，供其與共犯張桂菁、「小政」、「阿三」、「阿正」、詹
    雅玲、許富雄、謝瑞勳犯罪所用，原應依刑法第38條第1 項
    第2 款規定宣告沒收，惟因上開文書已由本院另案以97年度
    訴字第1415號判決諭知沒收確定，嗣依臺灣雲林地方法院檢
    察署檢察官99年10月11日扣押（沒收）物品處分命令沒收，
    業已處理完畢，不復存在，有本院100 年5 月2 日電話記錄
    表及上開扣押（沒收）物品處分命令各1 份可按，自無須再
    宣告沒收。
４、就附表二編號5.3 、5.4 所示識別證，為被告謝文藝所有，
    供其與共犯張桂菁、「小政」、「阿三」、「阿正」、詹雅
    玲、許富雄、謝瑞勳犯罪所用，原應依刑法第38條第1 項第
    2 款規定宣告沒收，惟因上開識別證已由本院另案以97年度
    訴字第1415號判決諭知沒收確定，嗣依臺灣雲林地方法院檢
    察署檢察官99年10月11日扣押（沒收）物品處分命令沒收，
    業已處理完畢，不復存在，有本院100 年5 月2 日電話記錄
    表及上開扣押（沒收）物品處分命令各1 份可按，自無須再
    宣告沒收。
５、扣案之行動電話7 支，雖有部分供本案犯罪所用，惟各該行
    動電話均可供日常生活使用，且非違禁物，是認為無沒收之
    必要，因而不宣告沒收。至於望遠鏡1 支、郵局匯款單1張
    、新台幣31,700元、筆記簿1 本，均無足夠證據認定與本案
    犯罪有關，均不宣告沒收。
６、至於偽造之紙製車牌（前4 碼為7800，後2 碼不明）2 面，
    雖共同被告詹雅玲於警詢時供稱：「我被查獲當天，假車牌
    因為是放在3280-JJ 號自小客車上，所以沒被警方查到。」
   （警影卷(二)第46頁），然共同被告謝文藝於警詢時供稱：「
   （問：你們所使用之偽造車牌現置於何處（警方在3292- JJ
   號自小客車上未搜獲）？車牌的來源為何？車牌號碼？）我
   記得是放在3292-JJ 號自小客車上，原本就是要駕駛那台車
   去騙被害人取款的，因為我回去之後也沒有找到那2 個紙製
   的車牌。偽造車牌是集團上游郵寄給我的。車牌號碼我只記
   得前4 碼數字為7800，後面的英文字我不知道。」（警影卷
   (二)第7 頁），既然經警追查中，共同被告謝文藝亦未能找到
   該2 面偽造之紙製車牌，足以認定已經為被告等人銷毀，自
   不為沒收之宣告。
據上論斷，應依刑事訴訟法第299 條第1 項前段、第273 條之1
第1 項，刑法第28條、第158 條第1 項、第216 條、第211 條、
第212 條、第339 條第1 項、第3 項、第55條、第47條第1 項、
第51條第5 款、第219 條，刑法施行法第1 條之1 第1 項、第2
項前段，判決如主文。
本案經檢察官魏偕到庭執行職務。
中    華    民    國   100    年    5     月    6     日
                  刑事第六庭    法  官  陳美利
以上正本證明與原本無異。
如不服本判決應於收受判決後10日內向本院提出上訴書狀，並應
敘述具體理由；其未敘述上訴理由者，應於上訴期間屆滿後20日
內向本院補提理由書（均須按他造當事人之人數附繕本）。「切
勿逕送上級法院」。
                                書記官  王秀如
中    華    民    國   100    年    5     月    6     日
附錄本案論罪科刑法條：
中華民國刑法第158條
冒充公務員而行使其職權者，處 3 年以下有期徒刑、拘役或 5
百元以下罰金。
冒充外國公務員而行使其職權者，亦同。
中華民國刑法第211條
偽造、變造公文書，足以生損害於公眾或他人者，處 1 年以上
7 年以下有期徒刑。
中華民國刑法第216條
行使第 210 條至第 215 條之文書者，依偽造、變造文書或登載
不實事項或使登載不實事項之規定處斷。
中華民國刑法第339條
意圖為自己或第三人不法之所有，以詐術使人將本人或第三人之
物交付者，處 5 年以下有期徒刑、拘役或科或併科 1 千元以下
罰金。
以前項方法得財產上不法之利益或使第三人得之者，亦同。
前二項之未遂犯罰之。
附表一
┌──┬──────┬──────────┬────┬───────────────┐
│編號│時間        │交付款項地點        │被害人  │詐騙取款手段與詐得金額        │
│    │            │                    │車手    │（單位：新台幣元）            │
│    │            │                    │        │                              │
├──┼──────┼──────────┼────┼───────────────┤
│1   │97年7月24日 │雲林縣大埤國小中正堂│被害人  │97年7 月24日上午11時左右，由某│
│    │            │前                  │柯張翠華│不知名男子，向柯張翠華謊稱其夫│
│    │            │                    │        │柯明信身分證件遺失，有犯罪集團│
│    │            │                    │        │在申請柯明信之身分證，經告以其│
│    │            │                    │參與車手│夫並未遺失身分證後，又有另1 名│
│    │            │                    │謝文藝  │不知名男子告以，柯明信為大眾銀│
│    │            │                    │陳應興  │行股東，因銀行負債1 億元，柯明│
│    │            │                    │張桂菁  │信要付7 百多萬元給大眾銀行，致│
│    │            │                    │        │柯張翠華陷於錯誤，依其指示將銀│
│    │            │                    │        │行內之現金提領出來，帶到左列交│
│    │            │                    │        │款地點。                      │
│    │            │                    │        │由謝文藝駕車到左列交款地點附近│
│    │            │                    │        │把風，陳應興駕駛懸掛上述偽造車│
│    │            │                    │        │牌之小客車搭載張桂菁到場，由陳│
│    │            │                    │        │應興、張桂菁持附表一編號1.1 、│
│    │            │                    │        │1.2所示偽造之「台灣台北地方法 │
│    │            │                    │        │院檢察署請求暫時性凍結執行聲請│
│    │            │                    │        │書」、「台北地方法院地檢署監管│
│    │            │                    │        │科存提書」，向柯張翠華騙取165 │
│    │            │                    │        │萬元現金。                    │
├──┼──────┼──────────┼────┼───────────────┤
│2   │97年7月29日 │雲林縣斗南國小側門  │被害人  │97年7 月29日，先由1 名自稱斗六│
│    │            │                    │黃明璋  │戶政事務所職員之女子以電話向黃│
│    │            │                    │        │明璋謊稱其身分證被盜用，可能被│
│    │            │                    │        │人冒用為人頭戶，再將電話轉接給│
│    │            │                    │參與車手│1 名自稱係台北地方法院地檢署檢│
│    │            │                    │謝文藝  │察官之男子，該男子騙稱黃明璋的│
│    │            │                    │陳應興  │身分證遭人冒用以開人頭帳戶，如│
│    │            │                    │張桂菁  │果想沒有事情就拿25萬元來擺平，│
│    │            │                    │        │致其陷於錯誤，而提領25萬元，於│
│    │            │                    │        │同日下午1 時左右，帶到左列交款│
│    │            │                    │        │地點。                        │
│    │            │                    │        │由謝文藝駕車到左列交款地點附近│
│    │            │                    │        │把風，陳應興駕駛懸掛上述偽造車│
│    │            │                    │        │牌之小客車搭載張桂菁到場，由陳│
│    │            │                    │        │應興、張桂菁持附表一編號2.1 、│
│    │            │                    │        │2.2所示偽造之「台灣台北地方法 │
│    │            │                    │        │院檢察署請求暫時性凍結執行聲請│
│    │            │                    │        │書」、「台北地方法院地檢署監管│
│    │            │                    │        │科存提書」，向黃明璋騙取25 萬 │
│    │            │                    │        │元現金。                      │
├──┼──────┼──────────┼────┼───────────────┤
│3   │97年8月22日 │元長國中前          │被害人  │97年8 月22日8 時左右，1 名自稱│
│    │            │                    │李良溪  │雲林縣政府戶籍課的不知名女子，│
│    │            │                    │        │以電話向李良溪謊稱有人要到縣政│
│    │            │                    │        │府影印李良溪的身分證，並將電話│
│    │            │                    │參與車手│轉給另1 名自稱台北市警察局刑事│
│    │            │                    │謝文藝  │課長李志成的男子，謊稱李良溪在│
│    │            │                    │陳秀玲  │台北大眾銀行領700 多萬元，涉嫌│
│    │            │                    │陳應興  │洗錢，李良溪表示在台北銀行並無│
│    │            │                    │張桂菁  │戶頭，只有在元長鄉郵局及農會有│
│    │            │                    │        │戶頭，該男子即表示承辦案件張檢│
│    │            │                    │        │察官要親自和李良溪通電話，又將│
│    │            │                    │        │電話轉至另1 名自稱台北地方法院│
│    │            │                    │        │地檢署張檢察官的男子，該男子謊│
│    │            │                    │        │稱若李良溪不老實說，要叫警察將│
│    │            │                    │        │李良溪逮捕、收押禁見2 個月，李│
│    │            │                    │        │良溪受騙而說出元長郵局有定存41│
│    │            │                    │        │萬元，還有存款28萬8 千元，該自│
│    │            │                    │        │稱張檢察官的男子即要李良溪叫我│
│    │            │                    │        │下午13時左右領出65萬8 千元，帶│
│    │            │                    │        │到元長國中前，才不會辦李良溪的│
│    │            │                    │        │案件，李良溪陷於錯誤，依照指示│
│    │            │                    │        │辦理。                        │
│    │            │                    │        │由謝文藝駕車搭載陳秀玲到元長國│
│    │            │                    │        │中附近把風，陳應興則駕駛懸掛上│
│    │            │                    │        │述偽造車牌之小客車搭載張桂菁到│
│    │            │                    │        │場，由陳應興、張桂菁持附表一編│
│    │            │                    │        │號3.1、3.2所示偽造之「台灣台北│
│    │            │                    │        │地方法院檢察署請求暫時性凍結執│
│    │            │                    │        │行聲請書」、「台北地方法院地檢│
│    │            │                    │        │署監管科存提書」，向李良溪騙取│
│    │            │                    │        │65萬8千元現金。               │
│    │            │                    │        │當日下午15時左右，又有1 名不知│
│    │            │                    │        │名男子，打電話給李良溪，叫李良│
│    │            │                    │        │溪要老實說出其妻有多少定存，要│
│    │            │                    │        │領出來帶到元長國中前交給張檢察│
│    │            │                    │        │官，李良溪陷於錯誤，說有30萬元│
│    │            │                    │        │，並依照指示，將其妻李陳川的定│
│    │            │                    │        │存30萬元悉數領出，帶到元長國中│
│    │            │                    │        │前。                          │
│    │            │                    │        │又由謝文藝駕車搭載陳秀玲到元長│
│    │            │                    │        │國中附近把風，陳應興駕駛懸掛上│
│    │            │                    │        │述偽造車牌之小客車搭載張桂菁到│
│    │            │                    │        │場，由陳應興、張桂菁持附表一編│
│    │            │                    │        │號3.3、3.4所示偽造之「台灣台北│
│    │            │                    │        │地方法院檢察署請求暫時性凍結執│
│    │            │                    │        │行聲請書」、「台北地方法院地檢│
│    │            │                    │        │署監管科存提書」，向李良溪騙取│
│    │            │                    │        │30萬元現金。                  │
├──┼──────┼──────────┼────┼───────────────┤
│4   │97年8月27日 │雲林縣東勢國小大門前│被害人  │97年8月27日8時左右，由1名不知 │
│    │            │                    │林秋鳴  │名自稱是林口長庚醫院護士的女子│
│    │            │                    │        │，電話向林秋鳴謊稱，法院有寄2 │
│    │            │                    │        │張通知書給林秋鳴，說林秋鳴有參│
│    │            │                    │        │加什麼集團借錢投資股份，問林秋│
│    │            │                    │參與車手│鳴有無收到傳票，林秋鳴答稱沒有│
│    │            │                    │謝文藝  │接到傳票，該女子接著就問身分證│
│    │            │                    │陳應興  │及健保卡在不在，並說調查局在調│
│    │            │                    │張桂菁  │查其家世及存款金額，要林秋鳴不│
│    │            │                    │        │可告訴別人，並須至東勢鄉農會提│
│    │            │                    │        │款75萬元，帶到左列交款地點，交│
│    │            │                    │        │給調查局人員抵押，調查局人員會│
│    │            │                    │        │拿2張公文給林秋鳴，3日後若沒問│
│    │            │                    │        │題，錢就會再通知林秋鳴領回，林│
│    │            │                    │        │秋鳴陷於錯誤，因而依照指示辦理│
│    │            │                    │        │。                            │
│    │            │                    │        │由謝文藝駕車到左列交款地點附近│
│    │            │                    │        │把風，陳應興駕駛懸掛上述偽造車│
│    │            │                    │        │牌之小客車搭載張桂菁到場，由陳│
│    │            │                    │        │應興、張桂菁持附表一編號4.1 、│
│    │            │                    │        │4.2所示偽造之「台灣台北地方法 │
│    │            │                    │        │院檢察署請求暫時性凍結執行聲請│
│    │            │                    │        │書」、「台北地方法院地檢署監管│
│    │            │                    │        │科存提書」，向林秋鳴騙取65 萬 │
│    │            │                    │        │元現金。                      │
├──┼──────┼──────────┼────┼───────────────┤
│5   │97年9月24日 │雲林縣元長鄉潭東村南│被害人  │於97年9月24日11時30分左右，1名│
│    │上午11 時30 │安府廟宇前          │蕭蔡瑞真│自稱是台灣台北地方法院檢察署檢│
│    │分          │                    │        │察官之男子，電話向蕭蔡瑞真謊稱│
│    │            │                    │        │其先生被告盜用充當人頭，並問蕭│
│    │            │                    │參與車手│蔡瑞真，其與先生帳戶內存款多少│
│    │            │                    │謝文藝  │，要蕭蔡瑞真將其郵局帳戶領出14│
│    │            │                    │謝瑞勳  │萬元，連同其先生農會帳戶領出16│
│    │            │                    │許富雄  │萬元，共30萬元，且要蕭蔡瑞真不│
│    │            │                    │張桂菁  │行掛斷電話，錢領回來之後要馬上│
│    │            │                    │詹雅玲  │與該男子通話，並約地點交付該筆│
│    │            │                    │        │款項，蕭蔡瑞真陷於錯誤，領出30│
│    │            │                    │        │萬元，欲帶至約定之左列交款地點│
│    │            │                    │        │。                            │
│    │            │                    │        │另一方面，謝文藝、張桂菁、詹雅│
│    │            │                    │        │玲、謝瑞勳、許富雄等5 人分乘車│
│    │            │                    │        │號3280-JJ 號及3292-JJ 號自小客│
│    │            │                    │        │車（尚未懸掛上述偽造之車牌），│
│    │            │                    │        │並攜帶附表二編號5.1 、5.2 所示│
│    │            │                    │        │文書及5.3 、5.4 所示識別證，前│
│    │            │                    │        │往左列交款地點，欲向蕭蔡瑞真收│
│    │            │                    │        │取款項，因蕭蔡瑞真告知其先生的│
│    │            │                    │        │叔叔蕭清榮，請蕭清榮陪同前往交│
│    │            │                    │        │付款項後，蕭清榮認為有疑，而先│
│    │            │                    │        │行前往約定地點查看，為謝文藝等│
│    │            │                    │        │人發現，因而未得逞，蕭清榮報警│
│    │            │                    │        │後，攔查到3292-JJ 號自小客車，│
│    │            │                    │        │逮捕車上之詹雅玲、張桂菁2 人。│
└──┴──────┴──────────┴────┴───────────────┘
附表二
┌──┬───────────┬──┬───┬───────────┬─────────────┐
│編號│扣案物名稱            │數量│持有人│備註                  │沒收與否                  │
├──┼───────────┼──┼───┼───────────┼─────────────┤
│ 1.1│偽造之「請求暫時性凍結│1紙 │業經撕│其上有「台灣台北地方法│已經撕毀而滅失，不用宣告沒│
│    │執行聲請書」 (聲請人: │    │毀    │院」印文1枚（未經聲請 │收。                      │
│    │柯明信)               │    │      │人簽章）              │                          │
├──┼───────────┼──┼───┼───────────┼─────────────┤
│ 1.2│偽造之「台北地方法院地│1紙 │業經撕│其上有「台灣台北地方法│已經撕毀而滅失，不用宣告沒│
│    │檢署監管科存提書」（96│    │毀    │院」、「檢察官張書華」│收。                      │
│    │年度金字第0198613 號  │    │      │印文各1 枚（未經聲請人│                          │
│    │1037案件，聲請人名稱: │    │      │簽章）                │                          │
│    │柯明信)               │    │      │                      │                          │
├──┼───────────┼──┼───┼───────────┼─────────────┤
│ 2.1│偽造之「請求暫時性凍結│1紙 │業經撕│其上有「台灣台北地方法│已經撕毀而滅失，不用宣告沒│
│    │執行聲請書」 (聲請人: │    │毀    │院」印文1枚（未經聲請 │收。                      │
│    │黃明璋)               │    │      │人簽章）              │                          │
├──┼───────────┼──┼───┼───────────┼─────────────┤
│ 2.2│偽造之「台北地方法院地│1紙 │業經撕│其上有「台灣台北地方法│已經撕毀而滅失，不用宣告沒│
│    │檢署監管科存提書」（96│    │毀    │院」、「檢察官張書華」│收。                      │
│    │年度金字第0198613 號  │    │      │印文各1 枚（未經聲請人│                          │
│    │1037案件，聲請人名稱: │    │      │簽章）                │                          │
│    │黃明璋)               │    │      │                      │                          │
├──┼───────────┼──┼───┼───────────┼─────────────┤
│ 3.1│偽造之「請求暫時性凍結│1紙 │李良溪│其上有「台灣台北地方法│已交付被害人李良溪，已非被│
│    │執行聲請書」 (聲請人: │    │      │院」印文1枚（未經聲請 │告及共犯所有，然其上偽造「│
│    │李良溪)               │    │      │人簽章）（警影卷(二)第13│台灣台北地方法院印」印文1 │
│    │                      │    │      │7 頁）                │枚，依刑法第219 條沒收之。│
├──┼───────────┼──┼───┼───────────┼─────────────┤
│ 3.2│偽造之「台北地方法院地│1紙 │李良溪│其上有「台灣台北地方法│已交付被害人李良溪，已非被│
│    │檢署監管科存提書」（96│    │      │院」、「檢察官張書華」│告及共犯所有，然其上偽造「│
│    │年度金字第0198613 號  │    │      │印文各1 枚（未經聲請人│台灣台北地方法院印」、「檢│
│    │1037案件，聲請人名稱: │    │      │簽章）（警影卷(二)第136 │察官張書華」印文各1 枚，依│
│    │李良溪)               │    │      │頁）                  │刑法第219 條沒收之。      │
├──┼───────────┼──┼───┼───────────┼─────────────┤
│ 3.3│偽造之「請求暫時性凍結│1紙 │李良溪│其上有「台灣台北地方法│已交付被害人李良溪，已非被│
│    │執行聲請書」 (聲請人: │    │      │院」印文1枚（未經聲請 │告及共犯所有，然其上偽造「│
│    │李陳川)               │    │      │人簽章）（警影卷(二)第13│台灣台北地方法院印」印文1 │
│    │                      │    │      │5 頁）                │枚，依刑法第219 條沒收之。│
├──┼───────────┼──┼───┼───────────┼─────────────┤
│ 3.4│偽造之「台北地方法院地│1紙 │李良溪│其上有「台灣台北地方法│已交付被害人李良溪，已非被│
│    │檢署監管科存提書」（96│    │      │院」、「檢察官張書華」│告及共犯所有，然其上偽造「│
│    │年度金字第0198613 號  │    │      │印文各1 枚（未經聲請人│台灣台北地方法院印」、「檢│
│    │1037案件，聲請人名稱: │    │      │簽章）（警影卷(二)第134 │察官張書華」印文各1 枚，依│
│    │李陳川)               │    │      │頁）                  │刑法第219 條沒收之。      │
├──┼───────────┼──┼───┼───────────┼─────────────┤
│ 4.1│偽造之「請求暫時性凍結│1紙 │林秋鳴│其上有「台灣台北地方法│已交付被害人林秋鳴，已非被│
│    │執行聲請書」 (聲請人: │    │      │院」印文1枚（未經聲請 │告及共犯所有，然其上偽造「│
│    │林秋鳴)               │    │      │人簽章）（警影卷(二)第15│台灣台北地方法院印」印文1 │
│    │                      │    │      │1頁）                 │枚，依刑法第219 條沒收之。│
├──┼───────────┼──┼───┼───────────┼─────────────┤
│ 4.2│偽造之「台北地方法院地│1紙 │林秋鳴│其上有「台灣台北地方法│已交付被害人林秋鳴，已非被│
│    │檢署監管科存提書」（96│    │      │院」、「檢察官張書華」│告及共犯所有，然其上偽造「│
│    │年度金字第0198613 號  │    │      │印文各1 枚（未經聲請人│台灣台北地方法院印」、「檢│
│    │1037案件，聲請人名稱: │    │      │簽章）（警影卷(二)第152 │察官張書華」印文各1 枚，依│
│    │林秋鳴)               │    │      │頁）                  │刑法第219 條沒收之。      │
├──┼───────────┼──┼───┼───────────┼─────────────┤
│ 5.1│偽造之「請求暫時性凍結│1紙 │張桂菁│其上有「台灣台北地方法│為被告謝文藝所有，供其與共│
│    │執行聲請書」 (聲請人: │    │      │院」印文1枚（未經聲請 │犯張桂菁、詹雅玲、謝瑞勳、│
│    │蕭慶上)               │    │      │人簽章）（扣押於贓物庫│許富雄、「小政」、「阿三」│
│    │                      │    │      │，已執行沒收處理完畢）│、「阿正」及其他不知名成員│
│    │                      │    │      │                      │犯罪所用，原應依刑法第38條│
│    │                      │    │      │                      │第1 項第2 款規定宣告沒收。│
│    │                      │    │      │                      │惟已由本院以另案宣告沒收確│
│    │                      │    │      │                      │定，並已執行沒收處理完畢，│
│    │                      │    │      │                      │自無須再宣告沒收。        │
├──┼───────────┼──┼───┼───────────┼─────────────┤
│ 5.2│偽造之「台北地方法院地│1紙 │張桂菁│其上有「台灣台北地方法│為被告謝文藝所有，供其與共│
│    │檢署監管科存提書」（96│    │      │院」、「檢察官張書華」│犯張桂菁、詹雅玲、謝瑞勳、│
│    │年度金字第0198613 號  │    │      │印文各1 枚（未經聲請人│許富雄、「小政」、「阿三」│
│    │1037案件，聲請人名稱: │    │      │簽章）（扣押於贓物庫，│、「阿正」及其他不知名成員│
│    │蕭慶上)               │    │      │已執行沒收處理完畢）  │犯罪所用，原應依刑法第38條│
│    │                      │    │      │                      │第1 項第2 款規定宣告沒收。│
│    │                      │    │      │                      │惟已由本院以另案宣告沒收確│
│    │                      │    │      │                      │定，並已執行沒收處理完畢，│
│    │                      │    │      │                      │自無須再宣告沒收。        │
├──┼───────────┼──┼───┼───────────┼─────────────┤
│ 5.3│偽造之「台灣台北地方法│1枚 │張桂菁│（扣押於贓物庫，已執行│為被告謝文藝所有，供其與共│
│    │院檢察署監管科職員林嘉│    │      │沒收處理完畢）        │犯張桂菁、詹雅玲、謝瑞勳、│
│    │文識別證」（貼有張桂菁│    │      │                      │許富雄、「小政」、「阿三」│
│    │照片1 張）            │    │      │                      │、「阿正」及其他不知名成員│
│    │                      │    │      │                      │犯罪所用，原應依刑法第38條│
│    │                      │    │      │                      │第1 項第2 款規定宣告沒收。│
│    │                      │    │      │                      │惟已由本院以另案宣告沒收確│
│    │                      │    │      │                      │定，並已執行沒收處理完畢，│
│    │                      │    │      │                      │自無須再宣告沒收。        │
├──┼───────────┼──┼───┼───────────┼─────────────┤
│ 5.4│偽造之「台灣台北地方法│1枚 │張桂菁│（扣押於贓物庫，已執行│為被告謝文藝所有，供其與共│
│    │院檢察署監管科職員林嘉│    │      │沒收處理完畢）        │犯張桂菁、詹雅玲、謝瑞勳、│
│    │文識別證」（貼有詹雅玲│    │      │                      │許富雄、「小政」、「阿三」│
│    │照片1 張）            │    │      │                      │、「阿正」及其他不知名成員│
│    │                      │    │      │                      │犯罪所用，原應依刑法第38條│
│    │                      │    │      │                      │第1 項第2 款規定宣告沒收。│
│    │                      │    │      │                      │惟已由本院以另案宣告沒收確│
│    │                      │    │      │                      │定，並已執行沒收處理完畢，│
│    │                      │    │      │                      │自無須再宣告沒收。        │
├──┼───────────┼──┼───┼───────────┼─────────────┤
│ 5.5│行動電話7 支、望遠鏡1 │    │      │（已發還）            │或與本案犯罪無關，或無沒收│
│    │支、郵局匯款單1 張、新│    │      │                      │之必要，均不宣告沒收。    │
│    │台幣31,700元、筆記簿1 │    │      │                      │                          │
│    │本                    │    │      │                      │                          │
├──┼───────────┼──┼───┼───────────┼─────────────┤
│ 6.1│偽造之紙製車牌（前4 碼│2面 │謝文藝│（未扣案）            │已滅失，不宣告沒收。      │
│    │為7800，後2 碼不明）  │    │      │                      │                          │
└──┴───────────┴──┴───┴───────────┴─────────────┘
附表三
┌──┬──────┬───────────────────────────┐
│編號│            │所犯罪名及處罰                                        │
├──┼──────┼───────────────────────────┤
│ 1  │附表一編號1 │張桂菁共同行使偽造公文書，足以生損害於公眾及他人，累犯│
│    │            │，處有期徒刑壹年貳月。                                │
├──┼──────┼───────────────────────────┤
│ 2  │附表一編號2 │張桂菁共同行使偽造公文書，足以生損害於公眾及他人，累犯│
│    │            │，處有期徒刑壹年貳月。                                │
├──┼──────┼───────────────────────────┤
│ 3  │附表一編號3 │張桂菁共同行使偽造公文書，足以生損害於公眾及他人，累犯│
│    │            │，處有期徒刑壹年貳月。如附表二編號3.1 、3.2 、3.3 、  │
│    │            │3.4 所示印文均沒收。                                  │
├──┼──────┼───────────────────────────┤
│ 4  │附表一編號4 │張桂菁共同行使偽造公文書，足以生損害於公眾及他人，累犯│
│    │            │，處有期徒刑壹年貳月。如附表二編號4.1 、4.2 所示印文均│
│    │            │沒收。                                                │
├──┼──────┼───────────────────────────┤
│ 5  │附表一編號5 │張桂菁共同偽造公文書，足以生損害於公眾及他人，累犯，處│
│    │            │有期徒刑壹年壹月。                                    │
└──┴──────┴───────────────────────────┘